【裁判字號】    98,交聲,1503
【裁判日期】    980715
【裁判案由】    違反道路交通管理處罰條例聲明異議
【裁判全文】
臺灣桃園地方法院交通事件裁定        98年度交聲字第1503號
原處分機關  交通部公路總局新竹區監理所桃園監理站
異  議  人
即受處分人  甲○○
上列異議人即受處分人因違反道路交通管理處罰條例案件，對於
交通部公路總局新竹區監理所桃園監理站民國98年5 月11日所為
之處分（原處分案號：桃監裁罰字第裁52-DB0000000號）聲明異
議，本院裁定如下：
    主  文
異議駁回。
    理  由
一、原處分意旨略以：異議人即受處分人甲○○（下稱異議人）
    駕駛其所有車牌號碼9169-TS 號自用小客車，於民國98年3
    月17日9 時42分許，行經桃園縣蘆竹鄉○○○○○路口「駕
    車行經有燈號管制之交岔路口闖紅燈」違反道路交通管理事
    件，經桃園縣政府警察局蘆竹分局南崁派出所員警以桃警局
    交字第DB0000000 號舉發，再由原處分機關即交通部公路總
    局新竹區監理所桃園監理站以違規事實明確，依照道路交通
    管理處罰條例第53條第1 項、第63條第1 項之規定，裁處異
    議人罰鍰新臺幣（下同）2,700 元並計違規點數3點。
二、本件異議意旨略以：伊當時仁愛路左轉南山路，伊係遵循立
    於錦溪街口之號誌燈，該號誌燈確為綠燈號誌，舉發員警刻
    意拍攝南山路的紅燈號誌，而不拍攝仁愛路之綠燈號誌，製
    造違規假象投機取得績效云云，為此聲明異議等語。
三、按汽車駕駛人，行經有燈光號誌管制之交岔路口闖紅燈者，
    處元1,800 以上5,400 元以下罰鍰，並記違規點數3 點之處
    分，道路交通管理處罰條例第53條、第63條第1 項第3 款定
    有明文。
四、查異議人對於其有駕駛上開自用小客車於上揭時地行經有燈
    號管制之南山路與錦溪路口，南山路之號誌紅燈之事實並不
    否認，並有違規照片3 張附卷可參（見本院卷第20頁），而
    細譯異議人之違規照片，異議人駕駛上開自用小客車，行經
    桃園縣蘆竹鄉○○路與錦溪路口時，紅燈號誌已亮起，異議
    人仍未停車而繼續通過該路口，核與原處分機關處分之違規
    事實相符，是異議人上開違規行為洵堪認定。異議人雖以上
    詞置辯，惟按駕駛人駕駛車輛或行人在道路上，應遵守道路
    交通標誌、標線、號誌之指示、警告、禁制規定，道路交通
    管理處罰條例第4 條第1 項定有明文。異議人雖供稱當時係
    遵循錦溪街口之綠燈號誌行駛云云，然異議人當時所駕駛之
    路段為「南山路」並非「錦溪路」（見本院卷第20頁、第24
    頁、第27頁），自應遵守「南山路」之號誌而非「錦溪路」
    之號誌，而上揭時間南山路之號誌已亮起紅燈（見本院卷第
    20頁），異議人應停等於南山路與錦溪路口之停等線而不得
    穿越該紅燈號誌，自屬至明。另本院函詢桃園縣政府桃園縣
    蘆竹鄉○○路、錦溪路口之交通號誌使用狀況，經桃園縣政
    府於98年7 月8 日以府交工字第0980262038號函覆：桃園縣
    蘆竹鄉○○路與錦溪路口原設有三色號誌乙組，原供錦溪路
    口使用，另錦溪路臨南山路左側號誌桿直立燈面為供仁愛路
    使用等語（見本院卷第23頁）明確。依上開函覆可知，依異
    議人於上揭時地之駕駛路線，異議人係由仁愛路左轉南山路
    ，經由南山路經過錦溪路口（如本院卷第27頁之地圖所示）
    ，異議人應遵循之號誌應為仁愛路口之號誌燈，再依循南山
    路之紅號誌燈停等，而錦溪路口之號誌燈，並非供南山路支
    用路人使用，異議人以錦溪路口號誌為綠燈，而認其可穿越
    該路口，自屬誤會。況且，依異議人之違規照片可知，當時
    穿越桃園縣蘆竹鄉○○路與錦溪路口之用路人僅有異議人所
    駕駛之自用小客車1 台，其他用路車輛皆依序遵守南山路之
    紅燈號誌停等於南山路與錦溪路口（見本院卷第20頁），並
    無任何誤認錦溪路口之綠燈號誌而得行使之情形，足見異議
    人辯稱其認為錦溪路口之號誌燈為綠燈而得行駛云云，顯與
    一般用路人之認知有違，並不足採。
五、綜上所述，異議人有於上揭時地駕駛上開自用小客車闖月紅
    燈號誌之違規事實，既可認定，而原處分機關引用道路交通
    管理處罰條例第53條第1 項、第63條第1 項第3 款之規定，
    裁處異議人罰鍰2, 700元，並計違規點數3 點之處分，乃核
    無不合，異議人之異議理由，均無可採，應予駁回。
六、據上論結，應依道路交通管理處罰條例第87條第2 項、道路
    交通案件處理辦法第18條，裁定如主文。
中    華    民    國    98    年     7    月    15    日
                  交通法庭    法  官  蔡羽玄
以上正本證明與原本無異。
如不服本裁定，應於裁定送達後5 日內向本院提出抗告狀。
                              書記官  陳玉芳
中    華    民    國    98    年     7    月    22    日


司法院資訊處製作；財團法人民間司法改革基金會備份。
